臺灣南投地方法院民事裁定
111年度監宣字第258號
聲  請  人  徐國珍  

相  對  人  廖蓮    

關  係  人  徐明堂  

上列聲請人對於相對人聲請監護宣告事件，本院裁定如下：
    主  文
一、宣告廖蓮（女，民國00年00月00日生，身分證統一編號：Z0
    00000000號）為受監護宣告之人。
二、選定徐國珍（男，民國00年00月00日生，身分證統一編號：
    Z000000000號）為受監護宣告人廖蓮之監護人。
三、指定徐明堂（男，民國00年0月0日生，身分證統一編號：Z0
    00000000號）為會同開具受監護宣告人廖蓮財產清冊之人。
四、程序費用由受監護宣告人廖蓮負擔。
    理  由
一、聲請意旨略以：聲請人徐國珍為相對人廖蓮之長子，相對人
    於民國111年7月1日因腦中風、褥瘡等疾病，雖經送醫診治
    仍不見起色，近日更因精神障礙或其他心智缺陷，致不能為
    意思表示或受意思表示，或不能辨識其意思表示之效果，爰
    依法聲請准予對相對人為監護宣告，並選定聲請人為監護人
    ，指定相對人之次子徐明堂為會同開具財產清冊之人等語。
二、按對於因精神障礙或其他心智缺陷，致不能為意思表示或受
    意思表示，或不能辨識其意思表示之效果者，法院得因本人
    、配偶、四親等內之親屬、最近一年有同居事實之其他親屬
    、檢察官、主管機關、社會福利機構、輔助人、意定監護受
    任人或其他利害關係人之聲請，為監護之宣告。又法院為監
    護之宣告時，應依職權就配偶、四親等內之親屬、最近一年
    有同居事實之其他親屬、主管機關、社會福利機構或其他適
    當之人選定一人或數人為監護人，並同時指定會同開具財產
    清冊之人。法院選定監護人時，應依受監護宣告之人之最佳
    利益，優先考量受監護宣告之人之意見，審酌一切情狀，並
    注意下列事項：一、受監護宣告之人之身心狀態與生活及財
    產狀況。二、受監護宣告之人與其配偶、子女或其他共同生
    活之人間之情感狀況。三、監護人之職業、經歷、意見及其
    與受監護宣告之人之利害關係。四、法人為監護人時，其事
    業之種類與內容，法人及其代表人與受監護宣告之人之利害
    關係。民法第14條第1項、第1111條第1項、第1111條之1分
    別定有明文。
三、經查，聲請人主張之事實，業據其提出受宣告人親屬系統表
    、同意書、應受監護（輔助）宣告人財產清冊、戶籍謄本、
    臺中榮民總醫院埔里分院診斷證明書、中華民國身心障礙證
    明、全國財產稅總歸戶財產查詢清單、110年度綜合所得稅
    各類所得資料清單等件為證。復經本院函請竹山秀傳醫療社
    團法人竹山秀傳醫院就相對人之心神狀況為鑑定，結果略以
    ：相對人意識呆頓，對他人言語理解能力受損，無法配合他
    人言語命令做出動作，表達能力也受損，對他人提問僅能以
    眼神注視而無法言語反應，四肢接僵硬攣縮，不能站立或行
    走，無法吞嚥，使用鼻胃管餵食，長時間臥床，大小便失禁
    ，生活無法自理，需依賴他人24小時照顧。綜合相對人之過
    去生活史、疾病史及相關身體檢查，相對人是中風後腦部逐
    漸退化的患者，認知思考功能嚴重退化，對外界事務的知覺
    理會及判斷能力明顯缺損，符合不能為意思表示或受意思表
    示，或不能辨識其意思表示的效果者等語，此有該院111年1
    1月24日111竹秀管字第1111061號函所附監護宣告鑑定報告
    書在卷為憑。綜上鑑定結果，本院認相對人之精神狀態，已
    達不能為意思表示或受意思表示，且不能辨識其意思表示之
    效果之程度，爰依法為監護之宣告。
四、關於選定監護人部分，查相對人前未訂有意定監護契約，有
    本院職權查詢司法院意定監護契約管理系統查詢結果資料在
    卷可參，查相對人之父、母、配偶均已歿，聲請人為相對人
    之長子，其身體健康，並有固定工作與收入，且有意願擔任
    監護人，現亦由其負責處理相對人之日常生活事務，再相對
    人之次子徐明堂、參子徐明源等人亦均同意由聲請人擔任相
    對人之監護人，有其等出具之同意書在卷可佐，堪認由聲請
    人擔任相對人之監護人，應符合相對人之最佳利益，爰選定
    聲請人為相對人之監護人。
五、另就指定會同開具財產清冊之人部分，聲請人請求指定相對
    人之次子徐明堂為會同開具財產清冊之人，已獲徐明堂之同
    意，有其出具之同意書在卷可稽，又相對人之參子徐明源亦
    同意由徐明堂擔任會同開具財產清冊之人，有其出具之同意
    書在卷可佐，堪認由徐明堂擔任相對人之會同開具財產清冊
    之人應無不妥，爰依法指定徐明堂為會同開具財產清冊之人
    。
六、末按民法第1113條準用同法第1099條、第1109條之規定，監
    護開始時，監護人對於受監護人之財產，應依規定會同法院
    指定會同開具財產清冊之人，於2個月內開具財產清冊，並
    陳報法院；監護人於執行監護職務時，因故意或過失，致生
    損害於受監護人者，應負賠償之責。基上，於本裁定確定後
    ，監護人即聲請人對於受監護宣告人廖蓮之財產，應會同徐
    明堂，於2個月內開具財產清冊，並陳報法院，附此敘明。
七、程序費用負擔之依據：家事事件法第164條第2項。
中　　華　　民　　國　　111 　年　　12　　月　　2 　　日
                                臺灣南投地方法院家事法庭
                                          法  官  柯伊伶
以上正本係照原本作成。
如對本裁定抗告須於裁定送達後10日內向本院提出抗告狀，並應
繳納抗告費新臺幣1,000元整。
中　　華　　民　　國　　111 　年　　12　　月　　2 　　日
                                          書記官  白淑幻